【裁判字號】    95,簡上,48
【裁判日期】    950422
【裁判案由】    違反毒品危害防制條例
【裁判全文】
臺灣屏東地方法院刑事判決              95年度簡上字第48號
上  訴  人  臺灣屏東地方法院檢察署檢察官
被      告  甲○○
上列上訴人因被告違反毒品危害防制條例案件，不服本院95年度
簡字第185號中華民國95年2月27日第一審判決（聲請簡易處刑案
號：台灣屏東地方法院檢察署95年度毒偵字第16號），提起上訴
，併案案號：同署95年度偵字第476 號，本院管轄之第二審合議
庭判決如下：
    主  文
原判決撤銷。
甲○○連續施用第二級毒品，處有期徒刑肆月，如易科罰金，以
參佰元折算壹日；扣案之第二級毒品甲基安非他命壹小包（毛重
零點貳公克）沒收銷燬之，吸食器壹組沒收。
    事  實
一、甲○○前因施用第二級毒品案件，經本院以94年度毒聲字第
    560 號裁定送觀察、勒戒後，認無繼續施用毒品之傾向，由
    台灣屏東地方法院檢察署檢察官於民國94年10月11日以94年
    度毒偵字第2336號為不起訴處分確定。詎甲○○於觀察、勒
    戒完畢後5 年內，猶不知悔改，復基於施用第二級毒品甲基
    安非他命之概括犯意，於同年10月28日20時許至95年1 月19
    日23時止，分別在屏東縣佳冬鄉塭豐村海邊、屏東縣佳冬鄉
    ○○村○○路2 號住處及屏東縣下寮海邊，以將甲基安非他
    命放置在錫箔紙上用火燒烤，再吸食其所生煙霧之方式，施
    用第二級毒品甲基安非他命共3 次。嗣於94年10月31日17時
    許及95年1 月20日9 時10分許，分別經警持搜索票至屏東縣
    佳冬鄉○○村○○路2 號甲○○住處搜索，查獲扣案之第二
    級毒品甲基安非他命壹小包（毛重零點貳公克）及其所有供
    施用第二級毒品之吸食器壹組，並經其同意採尿送驗後，呈
    甲基安非他命陽性反應而查獲。
二、案經屏東縣政府警察局枋寮分局報告台灣屏東地方法院檢察
    署檢察官聲請簡易判決處刑及併案審理。
    理  由
一、上開犯罪事實業據被告甲○○坦承不諱，其尿液經檢驗結果
    均有第二級毒品甲基安非他命之反應，有台灣檢驗科技股份
    有限公司濫用藥物尿液檢驗報告可資為證，另有現場查獲照
    片、屏東縣警察局枋寮分局查獲毒品初步檢驗報告單及扣案
    之甲基安非他命1 小包、吸食器壹組等證物在案可證，被告
    自白堪信為真，其犯行應堪認定。
二、查甲基安非他命係毒品危害防制條例第2 條第2 項第2 款所
    定之第二級毒品，不得非法持有、施用。核被告所為，係犯
    違反毒品危害防制條例第10條第2 項之施用第二級毒品罪，
    其先後施用之行為時間相距不遠，手段相同，應係基於概括
    犯意而為，為連續犯，應論以一罪。被告施用第二級毒品前
    同時持有第二級毒品甲基安非他命，其持有之低度行為，已
    為施用之高度行為所吸收，不另論以持有第二級毒品罪。檢
    察官就被告於94年10月31日被查獲後又續施用至95年1 月19
    日23時部分之犯行，雖未經起訴，惟與已起訴部分有連續犯
    裁判上一罪關係，本院得併予審理。原審判決據以論罪科刑
    ，固非無見，惟就上開併案部分，未及審酌，即有未合，檢
    察官上訴意旨據以指摘，非無理由，應由本院撤銷改判。爰
    審酌被告前經觀察勒戒，仍未戒斷其施用毒品之惡習，竟再
    為施用，顯見其戒除毒隱之意志力薄弱，然施用毒品究屬戕
    害自身健康之犯罪，被告施用毒品尚未造成他人明顯之危害
    ，且坦承犯行，犯後態度尚稱良好等情，並兼衡被告犯罪之
    動機、目的、手段、生活狀況及智識程度等一切情狀，量處
    如主文所示之刑，並諭知易科罰金之折算標準，扣案之第二
    級毒品甲基安非他命1 小包（毛重零點貳公克）屬違禁物，
    應依毒品危害防制條例第18條第1 項前段予以沒收銷燬；另
    扣案之吸食器，係供被告施用第二級毒品所使用，且屬被告
    所有，已據被告陳明，應依刑法第38條第1 項第2 款、第3
    項之規定，宣告沒收之。
據上論斷，爰依刑事訴訟法第449 條第1 項、第3 項、第369 條
第1 項前段、第364 條、第299 條第1 項前段，毒品危害防制條
例第10條第2 項、第18條第1 項前段、刑法第41條第1 項前段、
第11條，第38條第1 項第2 款、第3 項、罰金罰鍰提高標準條例
第2 條，判決如主文所示。
本案經檢察官吳岳輝到庭執行職務。
中    華    民    國    95    年    4     月    22    日
                  刑事第六庭    審判長法  官  惠光霞
                                      法  官  曾吉雄
                                      法  官  陳海寧
以上正本證明與原本無異。
本判決不得上訴。
中    華    民    國    95    年    4     月    22    日
                                      書記官  唐明煌
附錄本判決論罪科刑法條全文
毒品危害防制條例第10條第2 項
施用第二級毒品者，處3 年以下有期徒刑。


司法院資訊處製作；財團法人民間司法改革基金會備份。
